臺灣高等法院臺中分院刑事裁定　
111年度聲字第1253號
聲  請  人  臺灣高等檢察署臺中檢察分署檢察官     
受  刑  人  蘇峻弘




上列聲請人因受刑人數罪併罰有二裁判以上，聲請定其應執行之
刑（聲請案號：111年度執聲字第535號），本院裁定如下：
    主  文
蘇峻弘因犯如附表所示各罪所處之刑，有期徒刑部分應執行有期
徒刑參年捌月。
    理  由
一、聲請意旨略以：受刑人蘇峻弘（下稱受刑人）因違反毒品危
    害防制條例等數罪，先後經判決確定如附表。數罪中雖有刑
    法第50條第1 項但書所列情形，惟受刑人已請求檢察官聲請
    定應執行刑，有臺灣臺中地方檢察署111年5月20日是否請求
    定應執行刑調查表足稽，應依刑法第50條第2 項、第53條、
    第51條第5 款規定，定其應執行之刑，爰依刑事訴訟法第47
    7 條第1 項聲請裁定等語。
二、按裁判確定前犯數罪者，併合處罰之；數罪併罰，有二裁判
    以上者，依第51條之規定，定其應執行之刑，刑法第50條第
    1 項本文、第53條定有明文。又數罪併罰，分別宣告其罪之
    刑，如宣告多數有期徒刑者，於各刑中之最長期以上，各刑
    合併之刑期以下，定其刑期；但不得逾30年，刑法第51條第
    5 款亦有明文。次按法律上屬於自由裁量事項，尚非概無法
    律性之拘束，在法律上有其外部界限及內部界限。前者依法
    律之具體規定，使法院得以具體選擇為適當裁判，此為自由
    裁量之外部界限。後者法院為自由裁量時，應考量法律之目
    的，法律秩序之理念所在，此為自由裁量之內部界限。法院
    為裁判時，二者均不得有所踰越。在數罪併罰而有二裁判以
    上，應定其應執行刑之案件，法院所為刑之酌定，固屬自由
    裁量事項，然對於法律之內、外部界限，仍均應受其拘束（
    最高法院94年度台非字第21號判決意旨參照）。末按數罪併
    罰中之一罪雖得易科罰金，惟因與不得易科之他罪併合處罰
    結果而不得易科罰金時，原可易科部分所處之刑，自亦無庸
    為易科折算標準之記載，此有司法院釋字第144 號解釋意旨
    可資參照。
三、被告所犯數罪有二裁判以上時，其所犯各罪是否合於數罪併
    罰規定，應以各裁判中最初判決確定者為基準，凡在該裁判
    確定前所犯之各罪，均應依刑法第50條、第51條規定，定其
    應執行之刑。又定應執行刑，不僅攸關國家刑罰權之行使，
    於受刑人之權益亦有重大影響，除顯無必要或有急迫情形外
    ，法院於裁定前，允宜予受刑人以言詞、書面或其他適當方
    式陳述意見之機會，程序保障更加周全（最高法院110年度
    台抗字第489號裁定意旨參照）。
四、經查：
　㈠受刑人因犯違反毒品危害防制條例等罪，經臺灣臺中地方法
    院、本院及最高法院分別判處如附表所示之刑，均經分別確
    定在案，有各該刑事判決及臺灣高等法院被告前案紀錄表在
    卷可稽。其中受刑人所犯如附表編號1、2所示之罪為得易科
    罰金及得易服社會勞動之罪，編號3至7所示之罪為不得易科
    罰金及不得易服社會勞動之罪，固合於刑法第50條第1項但
    書之規定，惟受刑人就上開數罪已請求檢察官聲請定應執行
    刑，有臺灣臺中地方檢察署刑法第50條第1項但書案件是否
    請求定應執行刑調查表在卷可稽，自應依刑法第50條第2項
    之規定，依同法第51條規定裁定定其應執行刑。茲檢察官向
    本院聲請定其應執行之刑，本院審核認聲請為正當，應定其
    應執行之刑。
　㈡受刑人所犯如附表編號1至2所示之2罪曾定應執行有期徒刑7
    月確定（臺灣臺中地方法院108年度訴字第2226號判決）；
    如附表編號4至7所示之7罪曾定應執行有期徒刑3年確定（本
    院109年度上訴字第1452、1453號判決）。而附表編號1至2
    、4至7所示之罪與附表編號3所示之罪另定應執行刑，屬上
    開最高法院大法庭裁定意旨所指可重新定應執行刑之情況，
    尚不生抵觸原確定裁定實質確定力之問題。本院於裁定前，
    曾通知受刑人如對本件定應執行刑案件有意見欲表達，於文
    到5日內具狀陳述意見，受刑人於上開期間經過後並未表示
    任何意見，有本院111中分高刑盈111聲1253字第5352號函、
    送達證書、收狀及收文資料查詢清單在卷可憑（本院卷第11
    5至121頁）。參照前揭所述，本院就編號1至7所示各罪再定
    應執行之有期徒刑，應予審酌前開裁判內、外部界限之範圍
    ，並考量受刑人所犯大致為施用毒品（分屬施用第一級毒品
    、施用第二級毒品）、詐欺取財（分屬發起犯罪組織、加重
    詐欺取財、加重詐欺取財未遂）等類型犯罪，其中附表編號
    1、3所示之罪均係施用第一級毒品罪，編號2所示之罪係施
    用第二級毒品罪，皆係對自身健康之戕害行為，犯罪時間為
    108年4月、11月；另附表編號4至6所示7罪均係受刑人為同
    一犯罪集團所犯之罪，各次加重詐欺取財犯行之方式、態樣
    一致，且犯罪時間均於108年9月間。暨參酌受刑人所犯如附
    表編號1至3所示3罪及附表編號4至7所示7罪之時間間隔、所
    反映之人格特性、所侵犯者於併合處罰時，其責任非難之程
    度、實現刑罰經濟之功能，暨數罪對法益侵害之加重效應等
    ，就其所犯前揭各罪為整體非難評價，另參酌曾定應執行刑
    部分之折算比例，定其應執行刑如主文所示。
　㈢另附表編號1、2已執行完畢部分，執行檢察官於執行本件所
    定執行刑時，自應予以扣除，俾免受刑人誤會，附此敘明。
據上論斷，應依刑事訴訟法第477條第1 項，刑法第50條第2 項
、第53條、第51條第5 款，裁定如主文。
中　　華　　民　　國　　111 　年　　7 　　月　　1   　日
        　　刑事第八庭    審判長法　官  林  清  鈞
　　　　　 　　　　　　　　　   法　官  黃  小  琴
　　　　　　　　　　 　　　　　 法　官  郭  瑞  祥 
以上正本證明與原本無異。     
如不服本裁定，得於收受送達後5日內向本院提出抗告書狀(須附
繕本)。因疫情而遲誤不變期間，得向法院聲請回復原狀。

                               書記官  賴  淵  瀛
　　　　　　　　　　　　　　　 
中　　華　　民　　國　　111 　年　　7 　　月　　1 　　日

附表：受刑人蘇峻弘定其應執行之刑案件一覽表
 編　　　　　號  1 2 3  罪　　　　　名  毒品危害防制條例之 施用第一級毒品 毒品危害防制條例之 施用第二級毒品 毒品危害防制條例之 施用第一級毒品  宣　　告　　刑  有期徒刑6月 有期徒刑3月 有期徒刑7月   編號1至2曾定應執行有期徒刑7月    犯　罪　日　期  108年4月28日 108年4月29日前2、3日 （聲請意旨載為108年4月29日） 108年11月19日 偵查（自訴）機關年   度   案   號  臺灣臺中地方檢察署108年度毒偵字第1973號 臺灣臺中地方檢察署108年度毒偵字第1973號 臺灣臺中地方檢察署109年度毒偵字第591號 最　後　　事 實 審 法　　院 臺灣臺中地方法院 臺灣臺中地方法院 臺灣臺中地方法院  案　　號 108年度訴字第2226號 108年度訴字第2226號 109年度訴字第1381號  判決日期 108 年11月19日 108 年11月19日 109 年7 月31日 確　 定　　判　 決 法　　院 臺灣臺中地方法院 臺灣臺中地方法院 臺灣臺中地方法院  案　　號 108年度訴字第2226號 108年度訴字第2226號 109年度訴字第1381號  判　　決確定日期 108 年12月10日  108 年12月10日  109 年7 月31日 是否為得易科罰金、社會勞動之案件  是 是 否 備註  臺灣臺中地方檢察署109年度執字第131號（已執行完畢） 臺灣臺中地方檢察署109年度執字第131號（已執行完畢） 臺灣臺中地方檢察署109年度執字第13799號、111年度執緝字第461號 
附表：受刑人蘇峻弘定其應執行之刑案件一覽表
 編　　　　　號  4 5 6  罪　　　　　名  共同犯發起犯罪組織  三人以上共同以電子通訊之傳播工具，對公眾散布而犯詐欺取財 三人以上共同以電子通訊之傳播工具，對公眾散布而犯詐欺取財未遂  宣　　告　　刑  有期徒刑1年10月 有期徒刑1年4月 有期徒刑10月   編號4至7曾定應執行有期徒刑3年    犯　罪　日　期  108年9月初至13日間 108年9月23日 108年9月24日 偵查（自訴）機關年   度   案   號  起訴案號：臺灣臺中地方檢察署108年度偵字第27600號； 追加起訴案號：同署108年度偵字第33563號 起訴案號：臺灣臺中地方檢察署108年度偵字第27600號； 追加起訴案號：同署108年度偵字第33563號 起訴案號：臺灣臺中地方檢察署108年度偵字第27600號； 追加起訴案號：同署108年度偵字第33563號 最　後　　事 實 審 法　　院 臺灣高等法院臺中分院 臺灣高等法院臺中分院 臺灣高等法院臺中分院  案　　號 109年度上訴字 第1452、1453號 109年度上訴字 第1452、1453號 109年度上訴字 第1452、1453號  判決日期 109 年10月8 日 109 年10月8 日 109 年10月8 日 確　 定　　判　 決 法　　院 最高法院 最高法院 最高法院  案　　號 110年度台上字 第1375、1376號 110年度台上字 第1375、1376號 110年度台上字 第1375、1376號  判　　決確定日期 110 年1 月28日  110 年1 月28日  110 年1 月28日 是否為得易科罰金、社會勞動之案件  否 否 否 備註  臺灣臺中地方檢察署109年度執字第14337號、111年度執緝字第460號 臺灣臺中地方檢察署109年度執字第14337號、111年度執緝字第460號 臺灣臺中地方檢察署109年度執字第14337號、111年度執緝字第460號 
附表：受刑人蘇峻弘定其應執行之刑案件一覽表
 編　　　　　號  7    罪　　　　　名  三人以上共同以電子通訊之傳播工具，對公眾散布而犯詐欺取財未遂    宣　　告　　刑  有期徒刑9月（共4罪）     編號4至7曾定應執行有期徒刑3年    犯　罪　日　期  108年9月23日（2次）、 108年9月間某日(2次)   偵查（自訴）機關年   度   案   號  起訴案號：臺灣臺中地方檢察署108年度偵字第27600號； 追加起訴案號：同署108年度偵字第33563號   最　後　　事 實 審 法　　院 臺灣高等法院臺中分院    案　　號 109年度上訴字 第1452、1453號    判決日期 109 年10月8日   確　 定　　判　 決 法　　院 最高法院    案　　號 110年度台上字 第1375、1376號    判　　決確定日期 110 年1月28日    是否為得易科罰金、社會勞動之案件  否   備註  臺灣臺中地方檢察署110年度執字第14337號、111年度執緝字第460號